【裁判字號】    98,訴,230
【裁判日期】    990730
【裁判案由】    強盜等
【裁判全文】
臺灣新竹地方法院刑事判決               98年度訴字第230號
公  訴  人  臺灣新竹地方法院檢察署檢察官
被      告  庚○○
選任辯護人  陳詩文律師
被      告  己○○
選任辯護人  劉世興律師
被      告  陳俊雄
選任辯護人  蘇明淵律師
上列被告等因強盜等案件，經檢察官提起公訴（97年度偵字第31
17號），及追加起訴（98年度偵字第3787號），本院判決如下：
    主  文
庚○○共同意圖為自己不法之所有，以恐嚇使人將本人之物交付
，未遂，累犯，處有期徒刑玖月，扣案之帆布椅壹張、鐵撬壹支
、鐵條壹支均沒收；又共同意圖為自己不法之所有，以恐嚇使人
將第三人之物交付，累犯，處有期徒刑拾月。應執行有期徒刑壹
年伍月，扣案之帆布椅壹張、鐵撬壹支、鐵條壹支均沒收。
己○○共同意圖為自己不法之所有，以恐嚇使人將本人之物交付
，未遂，累犯，處有期徒刑拾壹月，扣案之帆布椅壹張、鐵撬壹
支、鐵條壹支均沒收；又共同意圖為自己不法之所有，以恐嚇使
人將第三人之物交付，累犯，處有期徒刑壹年。應執行有期徒刑
壹年玖月，扣案之帆布椅壹張、鐵撬壹支、鐵條壹支均沒收。
陳俊雄共同意圖為自己不法之所有，以恐嚇使人將本人之物交付
，未遂，累犯，處有期徒刑柒月，扣案之帆布椅壹張、鐵撬壹支
、鐵條壹支均沒收；又共同意圖為自己不法之所有，以恐嚇使人
將第三人之物交付，累犯，處有期徒刑捌月。應執行有期徒刑壹
年壹月，扣案之帆布椅壹張、鐵撬壹支、鐵條壹支均沒收。
    事  實
一、庚○○前曾於民國89年間因贓物案件，經本院於89年12月15
    日以89年度易字第1337號判處有期徒刑6 月，緩刑5 年，於
    90年1 月12日確定；又於93年間因偽造私文書等案件，經本
    院於93年4 月22日以92年度易字第52號判處有期徒刑1 年10
    月，於93年5 月17日確定。前開贓物案件宣告之緩刑並經本
    院於93年4 月28日以93年度撤緩字19號裁定撤銷，於93年5
    月24日確定。嗣上揭案件接續執行，於95年1 月11日假釋出
    監，迄至95年11月10日假釋期滿未經撤銷，視為執行完畢，
    其猶不知悔改。
二、己○○前曾於93年間，因違反毒品危害防制條例案件，經本
    院於93年7 月30日以93年度訴字第239 號就施用第一級毒品
    部分判處有期徒刑7 月，就施用第二級毒品部分判處有期徒
    刑5 月，應執行有期徒刑10月，於93年9 月13日確定；其又
    於94年間，因違反毒品危害防制條例案件，經本院於94 年3
    月24日以94年度竹北簡字第71號判處有期徒刑5 月，於94年
    4 月11日確定；其又於95年間，因違反毒品危害防制條例案
    件，經本院於95年8 月18日以95年度訴字第544 號就施用第
    一級毒品部分判處有期徒刑9 月，就施用第二級毒品部分判
    處有期徒刑6 月，應執行有期徒刑1 年1 月，於95年8 月28
    日確定，復經本院於96年7 月27日以96年度聲減字567 號裁
    定就施用第一級毒品部分減為有期徒刑4 月又15日，就施用
    第二級毒品部分減為有期徒刑3 月，應執行有期徒刑6 月又
    15日確定。嗣上揭案件接續執行，於95年1 月20日刑期開始
    起算，並於96年9 月22日縮短刑期執行完畢，其亦猶不知悔
    改。
三、陳俊雄前曾於94年間，因贓物案件，經本院於94年3 月7 日
    以94年度竹東簡字第24號判處有期徒刑5 月，於94年3 月28
    日確定；其又於94年間，因違反毒品危害防制條例案件，經
    本院於94年9 月26日以94年度易字第284 號判處有期徒刑10
    月，於94年10月11日確定；其又於94年間，因竊盜案件，經
    本院於94年9 月30 日 以94年度易字第544 號判處有期徒刑
    1 年2 月，於94年10月24日確定。而前揭違反毒品危害防制
    條例案件及竊盜案件部分，經本院於95年1 月3 日以95年度
    聲字第5 號裁定應執行有期徒刑1 年10月確定。嗣上揭案件
    接續執行，於96年5 月24日假釋出監，其保護管束期間原應
    至96年9 月26日始行屆滿，惟依96年7 月16日生效施行之中
    華民國九十六年罪犯減刑條例第2 條第2 項前段規定，其所
    犯之上揭本院94年度易字第284 號違反毒品危害防制條例案
    件及上開本院94年度易字第544 號竊盜案件，均應視為已依
    同條例第2 條第1 項第3 款之規定減其宣告刑，意即上揭違
    反毒品危害防制條例案件部分減為有期徒刑5 月，上開竊盜
    案件部分減為有期徒刑7 月，從而其原處之刑期經減刑後已
    無殘餘刑期，其假釋已期滿未經撤銷，視為執行完畢，其亦
    猶不知悔改。
四、緣庚○○為己○○之哥哥，丁○○則為甲○○之舅舅。於96
    年12月6 日晚上某時許，丁○○與甲○○在丁○○位於新竹
    縣新豐鄉坡頭村10鄰179 號之住處門口喝酒聊天，至翌日（
    即7 日）凌晨0 時9 分許，庚○○撥打電話予丁○○，要求
    其償還之前所積欠新臺幣（下同）1,000 元之債務，丁○○
    表示願意償還，且欲立即將款項送交庚○○，惟庚○○隨即
    表示已欲就寢，隔天也沒空，丁○○便詢問庚○○欲如何處
    理，庚○○即表示需支付利息共1 萬元之款項，丁○○拒絕
    後即將電話掛斷。未久，己○○致電丁○○，詢問其人在何
    處，經丁○○答以在家後，己○○旋與陳俊雄及綽號「胖子
    」之真實姓名年籍不詳之成年人（下稱甲男），共同前往丁○○位於上址之住處，向丁○○表示庚○○要請其喝茶，要
    求其前往庚○○位於新竹縣新豐鄉坡頭村8 鄰131 號之住處
    ，丁○○因亦想解決債務，乃搭乘甲○○所駕駛之車輛，一
    同前往庚○○位於上址之住處。渠等抵達後，庚○○、己○○、陳俊雄及甲男明知丁○○僅積欠庚○○1,000 元債務，
    竟共同基於傷害、妨害自由及意圖為自己不法所有之犯意聯
    絡，庚○○先向丁○○要求先前所積欠1,000 元債務，現需
    以1 萬元之金額償還，談論過程中，因未獲丁○○應允，雙
    方一言不合，庚○○乃動手毆打丁○○兩巴掌，隨即庚○○
    、己○○、陳俊雄及甲男等4 人均共同徒手毆打丁○○，丁○○乃往門外跑，甲男先往外追趕，丁○○跑到一半跌倒後
    ，甲男隨即追上並徒手毆打，丁○○掙脫後繼續逃跑，庚○○、己○○、陳俊雄及甲男等4 人在距離庚○○位於上址之
    住處約1 、2 分鐘路程處追上丁○○後，先係共同徒手毆打
    丁○○，己○○續持其所有之鐵條1 支、陳俊雄則持庚○○
    所有之鐵製帆布椅1 張，共同朝丁○○之頭部及臉部揮打，
    丁○○再次掙脫逃跑至距離庚○○位於上址之住處約2 、3
    分鐘路程之田裡後，庚○○亦追至，隨後將丁○○拉回其位
    於上址之住處內，途中並以膝蓋撞擊丁○○之臉部。丁○○
    遭帶回上址後，渠等4 人復接續前揭犯意，在屋內客廳電視
    機前，庚○○持己○○所有之鐵撬1 支攻擊丁○○之腹部，
    己○○則要求丁○○跪在電視機前，經丁○○予以拒絕，渠
    4 人又再共同毆打丁○○，丁○○因遭渠等上開接續毆打行
    為，因而受有左側眼眶骨折挫傷瘀腫、鼻骨骨折、多處臉部
    挫傷併撕裂傷及左膝擦傷之傷害（傷害部分業據丁○○於本
    院審理時撤回告訴），庚○○、己○○、陳俊雄及甲男等4
    人即以前揭毆打及將丁○○拉回庚○○住處內之非法行為剝
    奪丁○○之行動自由，並以此方式使丁○○心生畏懼俾能給
    付庚○○1 萬元，惟丁○○雖已跌躺在地，然意識尚清，並
    未允諾，渠等4 人因而並未順利取得財物。
五、庚○○、己○○、陳俊雄及甲男均明知丁○○僅積欠庚○○
    1,000 元，並未積欠己○○任何債務，於向丁○○要錢未果
    後，竟均另行起意，並共同基於意圖為自己不法所有之犯意
    聯絡，於甲○○因見丁○○遭渠等4 人共同毆打受傷跌躺在
    地因而表示願意代為償還1,000 元之債務時，利用甲○○與
    丁○○之血緣親情關係故會因之懼怕假若未為允諾，丁○○
    之傷勢有可能因無法及時就醫而加重之心理，推由己○○向
    甲○○恫嚇稱：需立即給付5 萬元之款項，才能帶丁○○自
    該處離開並就醫等語，而以此方式恐嚇甲○○，致甲○○因
    擔憂丁○○身體狀況，因而心生恐懼，同意給付5 萬元，隨
    即以電話聯絡其另外一位舅舅即丁○○之哥哥乙○○協助籌
    款，通話期間，甲男並在旁向甲○○表示不得說出不該說的
    話。甲○○獲乙○○應允支付款項後，即依己○○之指示，
    約定在距離庚○○位於上址住處附近之土地公廟取款後，己○○即陪同甲○○駕車前往該土地公廟，陳俊雄並隨後自行
    駕車前往該處，庚○○與甲男則留在其住處看顧丁○○。乙○○與其子丙○○抵達該土地公廟後，己○○、甲○○及陳
    俊雄繼而先後抵達上揭土地公廟，己○○即命陳俊雄駕車搭
    載丙○○前往設有自動櫃員設備之處所提款。丙○○領得款
    項後，搭乘陳俊雄所駕駛車輛返回土地公廟，將所提領之5
    萬元交由乙○○轉交予己○○後，己○○即與甲○○駕車返
    回庚○○位於上址之住處，甲○○隨即將丁○○送往東元醫
    院救治。嗣經丁○○於同年月8 日上午報警處理後，經警於
    同日循線查悉上情，並在庚○○位於上址之住處扣得鐵撬1
    支、帆布椅1 張及鐵條1 支等物。
六、案經丁○○訴由新竹縣政府警察局竹北分局報告暨臺灣新竹
    地方法院檢察署檢察官自動檢舉偵查起訴。
    理  由
壹、程序部分：
一、按被告以外之人於審判外之言詞或書面陳述，除法律有規定
    者外，不得作為證據；又被告以外之人於審判外之陳述，雖
    不符合刑事訴訟法第159條之1至第159條之4之規定，而經當
    事人於審判程序同意作為證據，法院審酌該言詞陳述或書面
    陳述作成時之情況，認為適當者，亦得為證據，而當事人、
    代理人或辯護人於法院調查證據時，知有上開不得為證據之
    情形，而未於言詞辯論終結前聲明異議者，視有前項之同意
    ，刑事訴訟法第159 條第1 項及第159 條之5 分別定有明文
    。查本件除被告庚○○及陳俊雄之辯護人均對於證人即被
    害人丁○○及甲○○於警詢中之陳述；另被告陳俊雄之辯護
    人對於證人即被告庚○○及己○○暨證人乙○○及丙○○於
    警詢時所為之陳述，均認屬傳聞證據無證據能力；又被告
    被告庚○○及陳俊雄之辯護人均對於證人即被害人丁○○及
    甲○○於偵訊時之陳述，亦均認屬傳聞證據無證據能力外，
    被告庚○○、己○○、陳俊雄及其等辯護人，對本判決以下
    所引用各該被告以外之人於審判外之陳述均表示無意見，亦
    未於言詞辯論終結前聲明異議，本院審酌上開證據資料製作
    時之情況，尚無違法不當及證明力明顯過低之瑕疵，亦認為
    以之作為證據應屬適當。又本件認定事實所引用之卷內所有
    文書證據等其餘卷證資料，被告庚○○、己○○、陳俊雄及
    其等辯護人亦均不爭執，且並無證據證明係公務員違背法定
    程序所取得，亦無刑事訴訟法第159 條之4 第1款 、第2 款
    顯有不可信之情況，而不得作為證據之情形，則依刑事訴訟
    法第159 條至第159 條之5 規定，均認有證據能力。
二、次按刑事訴訟法第159 條第1 項規定：「被告以外之人於審
    判外之言詞或書面陳述，除法律有規定者外，不得作為證據
    」；其立法本旨係以證人於審判外之言詞或書面陳述，屬於
    傳聞證據，此項證據，當事人無從直接對於原供述者加以詰
    問，以擔保其真實性，法院亦無從直接接觸證人而審酌其證
    言之憑信性，違背直接審理及言詞審理之原則，除具有必要
    性及信用性情況之除外者外，原則上不認其有容許性，自不
    具證據能力；至所謂具有必要性及信用性情況者，例如刑事
    訴訟法第159 條之1、之2、之3、之4、之5 情形，仍例外認
    其有證據能力，然此乃係指法院未於審判期日傳喚相關證人
    到庭，案件僅能依靠該等證人於審判外之陳述以為判斷之情
    形，始需就該等審判外供述證據嚴格依照刑事訴訟法第159
    條之1 至之5 所定要件一一檢視各該證人之供述，作為證據
    之資格。倘法院已經依據當事人聲請傳喚證人到庭接受檢辯
    雙方之交互詰問，則法院既已透過直接、言詞審理方式檢驗
    過該證人之前之證詞，當事人之反對詰問權亦已受到保障得
    以完全行使之情況下，該等審判外證據除有其他法定事由（
    例如：非基於國家公權力正當行使所取得或私人非法取得等
    ，而有害公共利益，即以一般證據排除法則為判斷），應認
    該審判外供述已得透過審判程式之詰問檢驗，而取得作為證
    據之資格，亦即其審判外供述與審判中供述相符部分，顯然
    已經構成具備可信之特別情狀，當然有證據資格（實務上之
    作用常為引用該等陳述與審判中陳述相符，強化該證人供述
    之可信度），其不符部分，作為檢視審判中所為供述可信與
    否之彈劾證據，當無不許之理，甚者，其不符部分倘係於司
    法警察、檢察事務官調查中之供述，作為認定被告犯罪與否
    或不構成犯罪與否之證據，亦僅需依照刑事訴訟法第159 條
    之2 規定，斟酌其審判外供述作成外部環境、製作過程、內
    容、功能等情況認為之前供述較為可信，即可取得證據資格
    ，而作為認定事實之證據資格，有最高法院94年度臺上字第
    2507號、95年臺上字第2515號判決意旨足資參照。查證人即
    被害人丁○○及甲○○暨證人乙○○及丙○○、證人即被告
    己○○等人，均經本院於審判期日傳喚到庭，行交互詰問程
    序，直接言詞審理檢視其證詞，並均給予被告庚○○、陳俊
    雄及其等辯護人詰問之機會，且再提示前揭證人等之上開警
    詢筆錄、偵訊筆錄之要旨，由被告庚○○、陳俊雄及其等辯
    護人依法辯論，故證人即被害人丁○○、甲○○等於警詢中
    、偵訊時所為之陳述；證人乙○○及丙○○、證人即被告己○○等人於警詢中所為之陳述，均當然已取得作為證據之資
    格，而均有證據能力。至於證人即被告庚○○於警詢時之陳
    述，則因係審判外之陳述，不具有證據能力。
貳、實體部分
一、認定犯罪事實所憑之證據及認定之理由
（一）被告庚○○、己○○及陳俊雄所為辯解部分：
      訊據被告庚○○固坦承有於上揭時地以電話先與證人即被
      害人丁○○聯絡債務問題，再至其位於上址之住處，向證
      人即被害人丁○○索討1,000 元債務，並毆打證人即被害
      人丁○○兩巴掌等情，惟矢口否認有何妨害自由及恐嚇取
      財之犯行，辯稱：當天我只要丁○○還1,000 元，是他自
      己喝酒說醉話要還我利息1 萬元，我打完丁○○兩巴掌後
      ，並沒有一起追出去打丁○○，只是在丁○○跟己○○吵
      完架回到門口時，因為見丁○○一直叫的很大聲，我才拉
      他並叫他進來說，後來他們進來屋內後，剛好我兒子戊○○走出房間看，我就帶他回房間，並在房間陪他，己○○
      要出去之前也沒有跟我說什麼。辛○○來之後，庚○○及
      甲○○他們在談什麼及他們為何出去我都不清楚云云。又
      訊據被告己○○固坦承確有於前揭時地與證人即被害人丁○○電話聯絡後，有前往其上開住處，要求證人即被害人
      丁○○及甲○○一同返回被告庚○○住處，並有持鐵棍毆
      打證人即被害人丁○○成傷，及要求證人即被害人甲○○
      以5 萬元解決，並與證人乙○○相約於前揭土地公廟取得
      5 萬元等情，惟矢口否認有何妨害自由及恐嚇取財之犯行
      ，辯稱：當時我並沒有限制丁○○的行動自由，而甲○○
      是主動提出要幫丁○○還錢，丁○○確實欠我約5 萬元，
      我還打電話叫丁○○的親戚辛○○到場證明丁○○確實有
      欠我錢，甲○○就是聽到辛○○證實完之後才同意要幫丁○○還錢，並打電話向乙○○籌到5 萬元，那5 萬元是甲○○代丁○○清償積欠我的債務而給的云云。又訊據被告
      陳俊雄固坦承有於上開時地與被告己○○前往證人即被害
      人丁○○住處，並於回到被告庚○○住處後，有持鐵製帆
      布椅毆打證人即被害人丁○○的行為，惟矢口否認有何妨
      害自由及恐嚇取財之犯行，辯稱：我是因為聽己○○說有
      人欠他錢，還跟他大小聲，我才去幫他忙。但我是幫忙打
      人，錢的部分我完全不知情，也沒有參與他們討論債務云
      云。
（二）如事實欄第四段犯罪事實部分：
  １、上揭事實，業據證人即被害人丁○○於警詢時證稱：96年
      12月7 日凌晨，己○○跟庚○○有打電話給我，庚○○來
      電是談到我欠他1,000 元的事情，之後己○○及另1 名不
      詳姓名之男子就到我家，當時我與我姪子甲○○在門口喝
      酒聊天，己○○下車後就要我上車，我便乘坐我姪子甲○○的車過去，到庚○○住處後，庚○○說我欠他的1,000
      元很久沒還，過程中就動手打我兩耳光，並說要我還1 萬
      元，我就問他是不是要拗我，庚○○、己○○及另外2 名
      男子等4 人聽了很不高興，就開始打我，我就往門外跑，
      他們4 人又共同毆打我，打完後庚○○拉我的頭髮往客廳
      走，並且將我放在客廳電視機前繼續打我等語（見偵字第
      3117號卷第12至14頁）；於偵訊時證稱：案發當天凌晨，
      是庚○○打電話給我，問我何時要還他1,000 元，我說好
      ，我送去，他說他要睡覺，我就說隔天再給他，庚○○又
      說他沒空，並說要利息1 萬元，我說不要後，就掛庚○○
      電話。之後就換己○○打來問我在哪裡，我說我在家，過
      不久己○○及陳俊雄等人就開車過來我家，己○○跟陳俊
      雄有下車，有1 個人還在車上，甲○○也跟我說車上還有
      1 人，己○○下車後就叫我去庚○○那邊，我就坐甲○○
      的車去庚○○家，到了之後，庚○○又提到要我還1 萬元
      ，我不答應，就跟庚○○說「你是要拗我嗎」，庚○○因
      而有用手打我的臉2 次。後來我跑到外面，己○○他們追
      到我，我先遭己○○、陳俊雄還有1 位不知名人士毆打，
      陳俊雄有拿椅子打我，我一直跑到田裡，他們還是一直打
      ，最後庚○○拉我的頭髮進他家，我就坐在電視機前的地
      上，但還是有被打等語（見偵字第3117號卷第86至89頁、
      他字第719 號卷第17至19頁），及於本院審理時證稱：96
      年12月7 日凌晨我跟甲○○一起在家聊天時接到庚○○電
      話，要求我返還積欠他的1,000 元，並表示需以1 萬元清
      償，接著己○○又打來問我在哪裡，隨後己○○跟陳俊雄
      就到我家說庚○○找我。後來我就搭甲○○開的車與甲○○一起前往庚○○家，到庚○○家時，在場共有庚○○、
      己○○、陳俊雄及1 名成年人共4 人，當時庚○○要我還
      他1 萬元，談的過程中庚○○共打我兩巴掌，我跑出去門
      外後有先跌倒，那名成年人先衝過來徒手打我，我又繼續
      跑，在我第二次跌倒時他們4 個人就全部衝過來先徒手打
      我，之後有拿工具打，我有看到陳俊雄有拿小板凳朝我臉
      部打，至於其他人拿什麼工具我沒有注意，後來我就再跑
      到田裡面去，是庚○○拉我頭髮帶我回他家，回去之後我
      坐在電視機前面，庚○○以及另外一個己○○的朋友還有
      打我，回到庚○○家後我的意識還清楚等語綦詳（見本院
      訴字第230 號卷第215 至220 頁、第225 頁背面）。又經
      證人甲○○於警詢時證稱：96年12月6 號晚上約10時許，
      我跟我舅舅丁○○在他家門前喝酒聊天，我聽到丁○○接
      電話在講錢跟利息的事情，後來己○○跟另外2 個人來之
      後，己○○就說庚○○要請丁○○喝茶，要我們去庚○○
      家，我就開車跟著他們的車到庚○○家。到了之後，庚○○就跟丁○○說債務的事，過程中庚○○共打我舅舅丁○○兩巴掌，突然己○○及另外2 名男子也一起毆打丁○○
      ，丁○○受不了就往外衝，他們4 人也追出去繼續毆打丁○○，並追打到附近田裡，之後庚○○就拉著丁○○頭髮
      回屋內，邊走邊用膝蓋頓丁○○的臉，在屋內時他們4 人
      又繼續打丁○○，庚○○並持鐵撬刺丁○○肚子，己○○
      並要丁○○跪下，丁○○不肯，又遭其4 人毆打，後來丁○○就跌坐在電視機那邊等語，當時己○○及另外兩名男
      子毆打丁○○時有持帆布椅及鐵條等語（見偵字第3117號
      卷第15至17頁），於偵訊時證稱：案發當天凌晨，丁○○
      接到電話後，己○○就與陳俊雄到丁○○住處，我跟丁○○係自己開車去庚○○家，庚○○有問丁○○欠的錢何時
      要還，過程中並有打丁○○嘴巴，其他人也跟著打，丁○○因而往外跑，庚○○他們4 個人又都跟著出去追打，且
      庚○○有用膝蓋撞丁○○的臉，叫他小聲一點，並拉著他
      的頭髮進屋，回到屋內庚○○又拿1 支鐵撬刺丁○○肚子
      等語（見偵字第3117號卷第83至85頁、他字第719 號卷第
      25頁），及於本院審理時證稱：96年12月6 日晚上10時我
      在丁○○家跟他聊天，之後有人打電話給丁○○談錢的事
      ，隨後己○○及陳俊雄及另外1 位年約30歲之成年人就前
      來並要我們上車，我說我要自己開車，就自行開車搭載丁○○前往庚○○住處，到庚○○家後，現場庚○○、己○○、陳俊雄及那位年約30歲的成年人共4 人，庚○○先向
      丁○○要求給付1 萬元之後，有打丁○○一巴掌，至於有
      無再打第二巴掌我想不起來，之後他們4 個就一起打丁○○，丁○○受不了就往外跑，我有跟著出去，他們4 個也
      追出去，並有人拿帆布椅打丁○○，丁○○就跑到田裡去
      ，但又被庚○○帶回屋內，庚○○並持鐵撬刺丁○○肚子
      等語明確在卷（見本院訴字第230 號卷第140 頁背面至
      141 頁背面、第142 頁背面至145 頁）。是證人即被害人
      丁○○案發當時僅積欠被告庚○○1,000 元債務，卻遭被
      告庚○○先以電話索討1 萬元遭拒後，被告己○○即撥打
      電話予證人即被害人丁○○等情，業據證人即被害人丁○○及證人甲○○於歷次警詢、偵訊及審理時證述明確；至
      證人即被害人丁○○雖於警詢時證稱被告己○○係與另一
      人一起到其住處；證人甲○○於偵訊時稱係被告己○○與
      陳俊雄到證人即被害人丁○○之住處等語，然證人即被害
      人丁○○於偵訊時已證稱：當時己○○跟陳俊雄有下車，
      有一個人還在車上，甲○○也說還有一人在車上等語明確
      ，於本院審理時亦證稱：甲○○說他看到還有一個人在車
      上，我是看到己○○跟陳俊雄下車等語，參以證人甲○○
      於警詢及偵訊時均證稱被告己○○、陳俊雄及另一位成年
      人共3 人一起至證人即被害人丁○○之住處，其等前所稱
      被告己○○、陳俊雄到證人即被害人丁○○住處等語，應
      係指當時被告己○○、陳俊雄確實有至證人即被害人丁○○住處，且有下車，而非指僅被告己○○、陳俊雄等2 人
      有前往證人即被害人丁○○住處，是足認當時被告己○○
      、陳俊雄確實有與甲男共3 人前往證人即被害人丁○○之
      住處無訛。又證人即被害人丁○○及甲○○等人抵達被告
      庚○○位於上址之住處後，因拒絕支付被告庚○○所要求
      之1 萬元而遭被告庚○○打兩巴掌一情，亦經證人即被害
      人丁○○於歷次警詢、偵訊及審理時證述明確，核與證人
      甲○○於警詢時所證稱：過程中庚○○打丁○○共2 巴掌
      等語相符，證人甲○○雖曾於本院審理時證稱：庚○○打
      丁○○一巴掌之後，他們4 個就一起打丁○○，之後丁○○就往外跑等語（見本院訴字第230 號卷第143 頁），惟
      經檢察官追問被告庚○○是否有又打證人即被害人丁○○
      一巴掌時，證人甲○○係證稱已經想不起來等語（見本院
      訴字卷第230 號第143 頁背面），參以本件案發時間為96
      年12月，距證人甲○○到庭作證之99年5 月已有近2年 又
      6 個月之時間，是以證人甲○○就此部分之記憶已不清晰
      亦有可能，是應以其警詢時所為證述內容較為可採。而證
      人即被害人丁○○於遭被告庚○○打兩巴掌後，復在該處
      遭被告庚○○等4 人共同毆打，其因受不了故往外逃跑等
      情，業經證人即被害人丁○○於警詢時證述明確，核與證
      人甲○○於本院審理時所證稱：之後他們4 個就一起打證
      人即被害人丁○○，丁○○受不了就往外跑等語相符（見
      本院訴字第230 號卷第143 頁、143 頁背面），雖證人即
      被害人丁○○於偵訊時並未提及係因遭被告庚○○等4 人
      共同毆打後始跑向屋外，於本院審理時稱跑向屋外時僅有
      遭被告庚○○毆打，不清楚警詢筆錄為何會記載跑向外面
      之前有遭4 個人毆打等語在卷（見本院訴字第230 號卷第
      234 頁背面），然觀證人即被害人丁○○於99年5 月審理
      時到庭作證之時間，距離案發當時已相距約2 年又6 月之
      時間，其警詢筆錄則係於96年12月9 日即案發後隔2 天所
      製作（見偵字第3117號卷第12頁所記載之詢問時間），距
      離案發時間甚近，是以其之記憶應當較為清晰，況其警詢
      時所證述內容亦與證人甲○○所證述之內容互核相符，是
      以其警詢時所為證述內容亦應較為可採。再者，證人即被
      害人丁○○跑向屋外後，被告庚○○、己○○、陳俊雄及
      另一位成年男子等4 人亦向外追去且共同毆打證人即被害
      人丁○○一節，並經證人即被害人丁○○迭於警詢、偵訊
      及本院審理時證述明確，其雖就跑向屋外後遭毆打之過程
      ，於警詢時僅略證稱：有遭被告等4 人共同毆打後，遭被
      告庚○○拉往屋內客廳等語，然於偵訊時已證稱：係先遭
      被告己○○、陳俊雄及另一名成年男子毆打後，跑到田裡
      還有被打，始經由被告庚○○拉進屋內等語在卷，復經本
      院審理時，就於屋外遭毆打之過程一節證稱：我跑向屋外
      後有先跌倒，第二次跌倒時遭被告等4 人先以徒手毆打，
      之後他們有持工具朝我臉部及頭部等部位打，工具就放在
      空地旁邊，有看到陳俊雄拿小板凳等語綦詳（見本院訴字
      第230 號卷第235 頁、218 頁），並經證人甲○○於警詢
      時證述：被告4 人有追打丁○○至田裡，被告己○○及另
      外2 人有持帆布椅及鐵條毆打丁○○，丁○○始遭被告庚○○拉回屋內等語，於本院審理時證稱：被告等4 人追出
      去時，有人拿帆布椅打丁○○等語，已如前述，是證人即
      被害人丁○○於警詢時雖僅證稱有遭被告等4 人共同毆打
      ，而並未提及如何遭毆打，衡情應僅係證述時漏未提及，
      證述內容尚未完整，尚難遽謂其前後所為證述內容有何矛
      盾之處，是以堪認被告陳俊雄於屋外毆打證人即被害人丁○○時係手持帆布椅，此外亦有他人持鐵條毆打證人即被
      害人丁○○一節為真實。又被告庚○○將證人即被害人丁○○拉回屋內後，在電視機前，被告等4 人又繼續毆打證
      人即被害人丁○○一情，已經證人即被害人丁○○於警詢
      及偵訊時均證述明確，核與證人甲○○於警詢、偵訊及本
      院審理時均證稱：在屋內被告等4 人又繼續毆打證人即被
      害人丁○○等語相符。而證人甲○○就被告庚○○於拉證
      人即被害人丁○○進屋之過程中，有以膝蓋頓證人即被害
      人丁○○臉部，進屋後有以鐵撬攻擊證人即被害人丁○○
      腹部，被告己○○並有要證人即被害人丁○○跪下等情，
      已於歷次警詢、偵訊及本院審理時均證述明確（見偵字第
      3117號卷第16頁、84頁、本院訴字第230 號卷第14 4頁背
      面、154 頁背面），雖證人即被害人丁○○於歷次證述時
      並未提及曾遭被告庚○○持鐵撬攻擊腹部、以膝蓋頓臉部
      及遭被告己○○要求跪在電視機前等情，惟當時證人即被
      害人丁○○接續遭毆打後，已受傷嚴重，臉上都是血等情
      ，已據證人即被害人丁○○於本院審理時證述在卷（見本
      院訴字第230 號卷第237 頁背面），是依其當時身體狀況
      ，及內心之恐懼情形觀之，對於當時遭毆打之部分過程未
      詳細注意或不復記憶，亦不無可能，參以證人甲○○於歷
      次警詢、偵訊及審理時均為相同之證述內容，證人甲○○
      此部分所述應堪採信。又證人即被害人丁○○因遭受被告
      庚○○、己○○、陳俊雄及甲男以上開方式接續毆打，而
      受有左側眼眶骨折挫傷瘀腫、鼻骨骨折、多處臉部挫傷併
      撕裂傷、左膝擦傷之傷害一節，並有證人即被害人丁○○
      受傷照片1 張及東元綜合醫院診斷證書1 份在卷足憑（見
      偵字第3117號卷第27、28頁）。且有行動電話門號000000
      0000號、0000000000號、0000000000號雙向通聯資料各1
      份等資料在卷足憑（見偵字第3117號卷第59至60、64頁）
      ，此外，並有鐵撬1 支、帆布椅1 張及鐵條1 支等物扣案
      可資佐證。復為被告庚○○於警詢時自承：案發當天我確
      實有在我家客廳打丁○○兩巴掌等語（見偵字第3117號卷
      第10頁），於偵訊中供稱：案發當天，一開始我有打電話
      跟丁○○要1,000 元，己○○也有打電話要丁○○過來，
      因為丁○○欠我錢，我要跟他要錢，我確實有打丁○○巴
      掌，丁○○往外跑的時候，己○○及他2 位朋友有追出去
      等語在卷（見偵字第3117號卷第80、81頁）；於本院準備
      程序時供稱：當天在我家時，我向丁○○追討欠款，並有
      打丁○○兩巴掌，之後丁○○就往外跑，當時己○○、陳
      俊雄也在場，並有追出去等語（見本院訴字第230 號卷第
      39頁）；及被告己○○於警詢、偵訊及本院準備程序時均
      供稱：當時我、陳俊雄及甲男都有打丁○○等情不諱（見
      偵字第3117號卷第7 、76頁、本院訴字第230 號卷第40頁
      背面），於本院審理時供稱：丁○○往屋外跑時，我、陳
      俊雄及甲男都有追出去，並一起毆打丁○○，陳俊雄並有
      持鐵製帆布椅為工具，我則持鐵棍，後來又回到屋內時，
      我有叫丁○○跪在電視機前，並跟陳俊雄再打丁○○等語
      在卷（見本院訴字第230 號卷第249 頁背面）；及被告陳
      俊雄於偵訊時供稱：案發當天我有跟己○○一起到丁○○
      住處，後來回到庚○○家時，因為債務問題與丁○○發生
      摩擦，我、己○○以及己○○的朋友都有動手打丁○○，
      我也有拿椅子打丁○○等語明確（見他字第71 9號卷第12
      頁），於本院準備程序時供稱：我們在庚○○住處時，我
      有看到庚○○打丁○○，丁○○往外跑的時候，我有追到
      外面，並以帆布椅打丁○○等語（見本院訴字第230 號卷
      第43頁），於本院審理時供稱：案發當晚我有跟己○○過
      去丁○○家，而丁○○從庚○○家跑出去時，我、己○○
      以及己○○的另一個朋友有追出去等語在卷（見本院訴字
      第230 號卷第297 、298 頁）。綜上，堪認被告庚○○確
      有於向證人即被害人丁○○要求償還1,000 元借款時，因
      向證人即被害人丁○○索討高於借款金額之1 萬元款項遭
      拒，即先動手毆打證人即被害人丁○○，再與在場之被告
      己○○、陳俊雄及甲男等4 人共同毆打證人即被害人丁○○，致證人即被害人丁○○無法承受而跑向屋外後，被告
      庚○○、己○○、陳俊雄及另一名成年男子等4 人復追向
      屋外，以前揭所述之方式毆打證人即被害人丁○○，致其
      無力再跑後，由被告庚○○將其帶回屋內，渠等4 人於屋
      內並接續毆打證人即被害人丁○○，終致證人即被害人丁○○受有前揭傷害等情無訛。
  ２、次查，證人即被害人丁○○於歷次證述中，均證稱當時在
      場除被告庚○○、己○○及陳俊雄外，尚有1 名成年男子
      在場，且有參與毆打我等語明確，證人甲○○於歷次證述
      時，亦均證稱：除我與證人即被害人丁○○，及被告庚○○、己○○、陳俊雄等人在場外，尚有1 年約30歲之成年
      人在場，該成年人並有與被告庚○○、己○○及陳俊雄等
      人一同毆打證人即被害人丁○○等語綦詳，參以被告己○○於審理時供承案發當時甲男有在場，並於證人即被害人
      丁○○跑向屋外時，甲男亦有追出去一起毆打證人即被害
      人丁○○等語，均已如上述，是堪認證人即被害人丁○○
      上開所述之該名成年男子，及證人甲○○所述之年約30歲
      之成年男子，應均係指甲男無誤。
  ３、被告庚○○固辯稱：當時並未向證人即被害人丁○○要求
      1 萬元，僅係要求其返還1,000 元之欠款，係證人即被害
      人丁○○主動說要給1 萬元云云。然被告庚○○於案發當
      日凌晨與證人即被害人丁○○電話聯絡時，已於電話中要
      求證人即被害人丁○○返還1 萬元，證人即被害人丁○○
      於抵達被告庚○○住處時，仍遭被告庚○○索討1 萬元等
      情，已為證人即被害人丁○○及證人甲○○證述如前，且
      證人即被害人丁○○於警詢、偵訊迄至審理時均為相同之
      證述，所述應非虛妄。況一般而言，債務人遭債權人索討
      欠款時，無不希望債權人能降低還款金額、減輕利息負擔
      ，而不會主動提出要償還比本金高之金額，遑論是主動提
      出欲償還高於本金十倍之金額，則被告庚○○辯稱係證人
      即被害人丁○○主動提出要還1 萬元一節，尚與常情有違
      ，是被告庚○○所辯尚非可採。
  ４、被告庚○○另又辯稱：丁○○往門外跑時，我並未追出去
      參與毆打丁○○，也沒有將丁○○從田裡拉回屋內云云。
      然被告庚○○於警詢時先稱：己○○及另外2 人在屋外毆
      打丁○○時，我就進房間剛要休息，剛躺下來不久我就聽
      到客廳有吵鬧聲，我去客廳查看時，就看到丁○○在電視
      機前面血流滿面等語（見偵字第3113號卷第10頁），於偵
      訊時供稱：丁○○與己○○在屋外吵架並打起來時，我有
      出去看一下就進來等語（見偵字第3117卷第81頁），於本
      院審理時則供述：丁○○從屋內跑到屋外時，我沒有跟著
      出去，當時我在清地上的酒杯，他們追出去後，我不知道
      他們在吵什麼等語（見本院訴字第230 號卷第296 頁背面
      ），是被告庚○○就關於證人即被害人丁○○跑向屋外當
      時自己之舉動，於警詢時先供稱當時已進入房間休息，係
      聽聞吵鬧聲而出來查看，即見證人即被害人丁○○已在電
      視機前；於偵訊時又供稱當時有出去看一下；於本院審理
      時則改供稱：當時我在清地上之酒杯云云，倘被告庚○○
      所辯上情為真，何以就關於證人即被害人丁○○跑向屋外
      當時，其自身之舉動為何一節於歷次陳述時有上述歧異之
      處？是其所辯是否屬實，尚有疑問。況被告庚○○於案發
      當時確實有於證人即被害人丁○○跑向門外後，一同追出
      毆打證人即被害人丁○○，並將證人即被害人丁○○自田
      裡拉回屋內等情，業經證人即被害人丁○○、證人甲○○
      證述明確，已如前述，是被告庚○○此部分所辯亦非可採
      。
  ５、又被告陳俊雄雖辯稱：當時僅係因被告己○○說有人欠他
      錢還大小聲，我才去幫忙，並不清楚債務的事情云云。惟
      查被告庚○○對證人即被害人丁○○僅有1,000 元債權，
      卻向證人即被害人丁○○索討1 萬元等情，已如前述，且
      被告陳俊雄於歷次偵審程序中，均不曾表示曾見被告庚○○出示任何得向證人即被害人丁○○索討1 萬元之憑據等
      情，從而被告陳俊雄係在無法確定被告庚○○確實對於證
      人即被害人丁○○有1 萬元債權存在之情況下，即在場參
      與被告庚○○向證人即被害人丁○○索取金錢之過程，並
      於證人即被害人丁○○拒絕支付被告庚○○1 萬元時，參
      與毆打證人即被害人丁○○；又於證人即被害人丁○○無
      法忍受遭毆打因而跑出屋外時，其又與被告庚○○一同追
      出毆打證人即被害人丁○○，致使證人即被害人丁○○因
      遭毆打無法再跑時，而經被告庚○○拉回屋內等情，已如
      前述，是以被告陳俊雄既無法確定被告庚○○是否確有合
      法正當之權限向證人即被害人丁○○索討1 萬元，復在證
      人即被害人丁○○拒絕給付時，非但未加以阻止，反而一
      再參與毆打證人即被害人丁○○成傷，顯見被告陳俊雄顯
      與被告庚○○、己○○及甲男就以暴力毆打及以違反證人
      即被害人丁○○意願而將其拉回屋內之妨害自由手段，藉
      資恐嚇證人即被害人丁○○處，讓其心生畏怖藉以取得財
      物等情具有犯意聯絡及行為分擔，其自難於事後一概諉為
      不知。
  ６、按意思之聯絡並不限於事前有所謀議，即僅於行為當時有
      共同犯意之聯絡者，亦屬之，且其表示之方法，亦不以明
      示通謀為必要，即相互間有默示之合致，亦無不可；共同
      正犯間，非僅就其自己實施之行為負其責任，並在犯意聯
      絡之範圍內，對於他共同正犯所實施之行為，亦應共同負
      責；共同實施犯罪行為之人，在合同意思範圍以內，各自
      分擔犯罪行為之一部，相互利用他人之行為，以達其犯罪
      之目的者，即應對於全部所發生之結果，共同負責；即共
      同正犯，只須具有犯意聯絡及行為分擔，而不問犯罪動機
      起於何人，亦不問每一階段犯行，均應論以共同正犯，此
      有最高法院32年上字第1905號、73年台上字第2364號判例
      及最高法院90年度台上字第5353號、第3205號刑事判決、
      93年度台上字第1033號刑事判決要旨足資參照。查被告庚○○對證人即被害人丁○○僅具有1,000 元之債權，其就
      向證人即被害人丁○○索討之1 萬元部分，並無合法之權
      源一節，已如前述，是被告己○○、陳俊雄及甲男等3 人
      ，在並未見被告庚○○出示任何得以向證人即被害人丁○○要求1 萬元之憑據之情況下，於被告庚○○藉詞向證人
      即被害人丁○○索討該1 萬元時均全程在場，且在證人即
      被害人丁○○拒絕被告庚○○要求而遭被告庚○○打兩巴
      掌時，其等3 人不僅未加以阻止，反而均參與毆打證人即
      被害人丁○○，於證人即被害人丁○○跑向屋外時，被告
      庚○○、己○○、陳俊雄及甲男復往外追證人即被害人丁○○，並分別以事實欄第四段所示之方式毆打證人即被害
      人丁○○，致證人即被害人丁○○無力再跑後，始由被告
      庚○○帶回屋內，被告己○○、陳俊雄及甲男並隨之返回
      屋內，參酌上開說明，堪認被告己○○、陳俊雄及甲男均
      係以自己犯罪之意思，於被告庚○○基於意圖為自己不法
      之所有，藉詞向證人即被害人丁○○索討1 萬元時，與被
      告庚○○間具有默示之意思合致，且均實際為毆打證人即
      被害人丁○○之行為，並致證人即被害人丁○○無力再跑
      而由被告庚○○拉回其住處，而分別分擔前揭行為之實施
      ，而以此等恐嚇方式欲使證人即被害人丁○○心生畏懼給
      付財物，足認被告庚○○、己○○、陳俊雄及甲男間就上
      開犯行具有犯意聯絡及行為分擔，自應同負其責。
  ７、綜上所述，被告庚○○、己○○、陳俊雄就此部分所辯均
      無足採。被告庚○○、己○○、陳俊雄及甲男等4 人，明
      知被告庚○○對於證人即被害人丁○○並無適法權源，竟
      共同採暴力毆打及妨害其行動自由之方式，藉以恫嚇證人
      即被害人丁○○，使其心生畏怖，而索取不法財物，因證
      人即被害人丁○○並未應允因而未獲得財物之妨害自由、
      恐嚇取財未遂等犯行，洵堪認定，此部分事證明確，應予
      依法論科。
（三）如事實欄第五段所示犯罪事實部分：
  １、上揭事實，業據證人即被害人甲○○於警詢時證稱：己○○有要我打電話籌錢才肯讓丁○○去看醫生，我就打電話
      給我另一個舅舅乙○○籌錢，我跟乙○○說丁○○被打需
      要5 萬元才肯放人，因為對方不讓我向乙○○說現處何處
      ，我就跟乙○○約在附近土地公廟，之後己○○就要我開
      車載他去土地公廟，另外一個人也開車跟在後面，到了之
      後，己○○下車就跟乙○○說要5 萬元和解，乙○○就叫
      丙○○去領錢，己○○就叫那個自己開車來的人載丙○○
      去等語（見偵字第3117號卷第16頁），於偵訊中證稱：丁○○在庚○○住處電視機前遭毆打倒地後，我就主動向己○○提起看多少錢處理，己○○說要籌5 萬元，且要馬上
      打電話，我就聯絡另一位舅舅乙○○，對方有人按擴音鍵
      叫我講話，並說如果我講到不該講的話要對我不利，我說
      好，就直接打給乙○○，我跟乙○○說丁○○被打，需5
      萬元丁○○才能離開，己○○就說要約在外面，我就跟乙○○約在附近土地公廟，後來我就開車載己○○去土地公
      廟，他朋友陳俊雄自己開一台車去，到土地公廟後，己○○跟乙○○說要5 萬元才讓丁○○看醫生，後來乙○○要
      丙○○去領錢，己○○就要陳俊雄跟丙○○去領，領回後
      丙○○把錢交給乙○○，乙○○再轉交給己○○等語（見
      偵字第3117號卷第84、85頁、他字第719 號卷第25頁），
      及於本院審理時證稱：當時我有主動提起說看多少錢，己○○說要5 萬元處理，要我籌錢才放人，我先打給我阿姨
      ，因為收訊不好，我就用另外1 人的手機打給我舅舅乙○○，當時有那個我不知道名字的人還要我不要講一些不該
      講的話，我在電話中就跟乙○○說丁○○被打，要5 萬元
      才放人，並相約在土地公廟等語明確（見本院訴字第230
      號卷第145 頁背面至147 頁），並經證人丁○○於警詢時
      證稱：我在庚○○住處電視機前被打後，甲○○就說他要
      負責，己○○說要5 萬元處理，後來甲○○便與己○○出
      去拿錢，他們出去拿錢時，庚○○及另外一名男子在客廳
      看管我等語（見偵字第3117號卷第13頁），於偵訊時證稱
      ：我被打到無法抵抗之後，甲○○就講說多少錢他要付，
      己○○就說要5 萬元，之後己○○就跟著甲○○、陳俊雄
      出去，我知道甲○○有打電話，並聽到有人跟甲○○說講
      話小心一點等語（見偵字第3117號卷第86、87頁、他字第
      719 第18頁），及於本院審理時證稱：甲○○看我受傷，
      就說多少錢他要付，己○○就說5 萬元，之後甲○○打完
      電話後，甲○○就跟己○○及陳俊雄出去籌錢，他們出去
      之後，在庚○○住處除了我以外，還有庚○○以及另一個
      不認識的人等語綦詳（見本院訴字第230 號卷第219 頁、
      219 頁背面），且為證人乙○○於警詢時及偵訊時證稱：
      丁○○是我弟弟，96年12月7 日凌晨1 時30分，甲○○來
      電告訴我丁○○遭人毆打，甲○○並跟我約在新豐鄉坡頭
      村10鄰的土地公廟前等，我就與我兒子丙○○一同開車前
      往，約2 分鐘後甲○○就開車載己○○抵達，後面還跟著
      1 部銀色車輛，己○○說要還5 萬元後，就叫銀色車子上
      的人載我兒子丙○○去領錢，我兒子領完錢回來後，就將
      5 萬元現金交給我，我拿給己○○等語（見偵字第3117號
      卷第18、19頁、81至83頁），及於審理時證述：案發當天
      凌晨，甲○○打電話給我說丁○○被打需要錢，並相約在
      土地公廟，當時我們先到土地公廟，約5 分鐘後甲○○、
      己○○及陳俊雄才到，己○○說要5 萬元，我就要我兒子
      丙○○去領5 萬元，是陳俊雄載他去的，丙○○領錢回來
      後把錢交給我，我就交給己○○等語明確（見本院訴字第
      230 號卷第162 頁背面至164 頁背面、第166 頁），以及
      證人丙○○於警詢時證稱：我父親乙○○於案發當日凌晨
      1 時許，接到甲○○電話，稱丁○○遭庚○○及己○○兄
      弟及另外2 名人士毆打受傷，我與我父親就到土地公廟跟
      對方會合，當時甲○○、己○○及另一名男子都在場，己○○說要5 萬元才能將丁○○帶回，我父親聽到後就要我
      去郵局領錢，己○○就叫另一名男子開車載我去領錢，我
      領完錢就將錢交給我父親，我父親當場交給己○○等語（
      見偵字第3117號卷第20至21頁），及於本院審理時證述：
      案發當天我父親乙○○接到甲○○電話，然後我父親就載
      我一起去土地公廟，我們先到，後來對方來了2 輛車，己○○跟我父親談完之後，我父親就叫我去領錢，是己○○
      叫陳俊雄開車載我去；領完錢回土地公廟，我把錢交給我
      父親，我父親再交給己○○等語明確（見本院訴字第230
      號卷第171 至174 頁），此外，並為被告己○○於警詢時
      供承：案發當時我確有與甲○○前往土地公廟與乙○○碰
      面，乙○○的兒子並與我的朋友一起去領錢，領完錢回來
      後即當場交給我5 萬元等語（見偵字第3117號卷第7 頁）
      ，於偵訊時供述：案發當時我確實有跟乙○○約在土地公
      廟見面，我並搭乘甲○○的車去土地公廟跟乙○○拿5 萬
      元等語（見偵字第3117號卷第76頁），及於本院審理時自
      承：案發當時甲○○說要處理丁○○的事情，我就有向甲○○說丁○○欠我約5 、6 萬元，經甲○○聯絡乙○○後
      ，我即與甲○○一同前往土地公廟與乙○○見面，陳俊雄
      亦自行開車前往土地公廟，我向乙○○表示以5 萬元處理
      後，即由陳俊雄搭載丙○○去領錢等情不諱（見本院訴字
      第230 號卷第42頁、250 頁），以及被告陳俊雄自承：確
      實有自行開車前往土地公廟，並搭載證人丙○○前去提款
      等情在卷（見本院訴字第230 號卷第43、298 頁）。證人
      即被害人甲○○雖於警詢時並未提及係其主動向被告己○○表示要處理，然此部分已據其於偵查及本院審理時證述
      明確，核與證人丁○○於警詢及本院審理時所證述：甲○○說他要負責，說多少錢他要付等語相符，是堪認當時應
      係證人即被害人甲○○向被告己○○主動表示要處理一情
      無誤。而證人即被害人甲○○於歷次證述之內容均稱被告
      己○○於案發時係表示需以5 萬元處理，且需立即籌錢才
      能將證人丁○○帶離開該處並送醫，證人即被害人甲○○
      於向證人乙○○電話聯絡時即依被告己○○之指示相約在
      土地公廟見面，嗣後其即與被告己○○前往土地公廟取款
      ，被告陳俊雄亦有到土地公廟，並搭載證人丙○○前往領
      款等語，且與證人丁○○所證稱確實有聽見被告己○○要
      求支付5 萬元，證人即被害人甲○○即打電話籌款之內容
      相符，復經證人乙○○證稱當時確實有接獲證人即被害人
      甲○○電話稱證人丁○○遭人毆打，需支付5 萬元等語如
      上，堪認案發當時，被告己○○確有乘證人丁○○遭受毆
      打，致受有左側眼眶骨折挫傷瘀腫、鼻骨骨折、多處臉部
      挫傷併撕裂傷、左膝擦傷等傷害，滿臉是血、身體無力而
      跌坐在地之際，於證人即被害人甲○○表示欲處理丁○○
      債務之際，乘此之勢，向證人即被害人甲○○恫嚇如不立
      即籌錢交付遠多於實際欠款金額之不法財物5 萬元，則不
      釋放證人丁○○讓其就醫等語，致使證人即被害人甲○○
      心生畏怖，因而以電話向證人乙○○要求籌錢並相約在前
      揭土地公廟後，和被告己○○共同前往該處，之後由隨後
      抵達該處之被告陳俊雄陪同證人丙○○領取款項，交由證
      人乙○○交予被告己○○收受等情應屬實在。
  ２、被告己○○固辯稱：那5 萬元是用來還丁○○欠我的債務
      ，因為在案發前，丁○○為了要清償汽車貸款，陸續跟我
      借了約5 、6 萬元，而且案發當天，是經過證人辛○○到
      場證實丁○○確實有欠我錢之後，甲○○才願意幫丁○○
      清償，當時我並沒有對甲○○有任何威脅或恐嚇之舉云云
      。惟查證人辛○○於本院審理時證稱：案發前我曾經與丁○○一起向己○○借過錢，金額為2,500 元，當時是因為
      我們要出去玩，身上沒有錢。其中的1,500 元算我借的，
      1,000 元算是丁○○借的，案發當天我接到己○○電話，
      叫我過去證明我跟丁○○有跟他借過錢，到場後己○○就
      問我，我與丁○○當時有無向他借過錢，我說我借的已經
      還了，丁○○有無還我不知道，我所提到丁○○欠己○○
      的那筆錢，就是我剛才說案發前我跟丁○○一起借的那筆
      錢，我跟丁○○一起向己○○借錢就只有那一次，我到場
      對質時，丁○○、甲○○、陳俊雄、庚○○及己○○都有
      在場，當天也都沒有人提到丁○○以車向當舖借錢的事情
      等語在卷（見本院訴字第230 號卷第193 至195 頁），並
      經證人即被害人丁○○於本院審理時證稱：我與辛○○有
      於案發前向己○○借過錢，金額大概是1,500 元至2,000
      元，因為當時要出去玩沒有錢，是辛○○出面借，但是我
      們說好各自分擔一半，後來因為我有去幫己○○工作過3
      天，己○○就說用工資抵掉這筆欠款，這是在本案發生之
      前就已經抵掉了，我是有以汽車向當舖借過錢，但是這件
      事情跟己○○無關，那些借款我也已經還清了，是向我姊
      姊借錢去還的等語明確（見本院訴字第230 號卷第213 頁
      背面至21 5頁、222 頁、222 頁背面），是依證人辛○○
      所述，其案發當時雖確有到場證實證人丁○○曾向被告己○○借錢，但其所說明之借款內容係證人即被害人丁○○
      與其因為要出去玩一起向被告己○○所借之款項，所借款
      項之總金額亦僅為2,500 元，並非被告己○○所辯稱其曾
      借予證人丁○○償還汽車貸款之5 、6 萬元債務；又證人
      丁○○雖亦證稱確實曾於案發前因為要出去玩，向被告己○○借過錢，並與證人辛○○各人分擔一半攤還等語，然
      於案發前該筆債務已經被告己○○以應給付予證人即被害
      人丁○○之工資予以抵銷而不存在等情，亦為證人丁○○
      證述明白，是亦應與本件被告己○○所辯稱案發當時對證
      人丁○○有5 、6 萬元之債權一事無涉；況被告己○○亦
      無法具體說明證人即被害人丁○○向其之借款之時間、地
      點及各筆金額等細節內容，其亦自承借款當時並未簽立任
      何借據、收據等情，此亦與一般債權人於貸予他人金錢時
      均會詳細記載借款內容、細節，並簽立書面資料以為日後
      還款憑據，避免發生爭議之常情有違，是其所辯是否屬實
      已非無疑，尚難僅憑被告己○○空言所辯，逕認被告己○○確實對於證人即被害人丁○○有5 萬元之債權，自屬當
      然。則案發當時縱經證人辛○○到場，亦無法證實證人丁○○確實有向被告己○○借款5 萬元等情為真，於此情況
      下，證人即被害人甲○○又豈可能逕信確實有此債務存在
      而允諾代償？況證人即被害人甲○○於案發當時並不清楚
      證人丁○○與被告己○○之間之債務關係，僅係為將證人
      丁○○送醫照顧，才願意給付該筆款項等情，業據證人即
      被害人甲○○於本院審理時證述明確（見本院訴字第230
      號卷第147 頁背面），顯見被告己○○所辯稱：證人即被
      害人甲○○係因經證人辛○○到場證人證人丁○○確有向
      我借款後，始願意替證人丁○○代償等情亦非屬實在，是
      被告己○○此部分辯解顯係事後卸責之詞，難為可採。
  ３、又被告庚○○於本院準備程序時固辯稱：案發當時己○○
      跟丁○○他們在外面吵完進來後，我就不知道他們與辛○○在談論什麼內容，因為我陪我兒子戊○○進房間後，在
      房間陪他，我再出來之後僅剩丁○○在客廳云云（見本院
      訴字第230 號卷第39頁背面）。然查被告庚○○於本院審
      理時係供稱：己○○跟丁○○吵完進屋後，己○○、甲○○及辛○○他們在講什麼我不知情，因為他們是在門口講
      ，我則是跟丁○○在電視機那邊等語（見本院訴字第230
      號卷第29 8頁背面），則倘被告庚○○於本院準備程序時
      所辯內容屬實，何以其先後供述內容會有上開矛盾之處？
      復參以案發當天，證人戊○○於被告己○○、陳俊雄一開
      始返回被告庚○○住處時，即經被告庚○○要求進入房間
      ，期間證人戊○○僅因去廁所而出過房間一次，上完廁所
      後又馬上進房間，且都是一個人進房間，被告庚○○並未
      待在房間內陪伴等情，業據證人戊○○於本院審理時證述
      明確（見本院訴字第230 號卷第203 頁、205 頁至206 頁
      背面），足見證人戊○○所證述內容，亦與被告庚○○所
      辯解內容完全不符，是以被告庚○○此部分所辯顯非實情
      而無足採信。
  ４、被告庚○○、陳俊雄固均辯稱：當時未參與辛○○與己○○及甲○○間之談話，並不清楚己○○與丁○○、甲○○
      間債務一事云云。然查被告己○○對證人丁○○尚難認有
      5 萬元之債權存在一節，已如前述，而被告己○○於證人
      丁○○遭毆打受傷之前，並未曾提及證人丁○○有積欠其
      款項之內容，而係在證人丁○○遭毆打受傷之後，始向證
      人即被害人甲○○表示證人丁○○對其有5 萬元欠款等情
      ，亦經證人丁○○及證人即被害人甲○○分別證述在卷（
      見本院訴字第230 號卷第225 頁背面），參以證人丁○○
      當時已受有上述傷勢，呈滿臉是血、身體無力跌坐在地之
      狀態，而被告己○○斯時確有向證人即被害人甲○○表示
      需立即籌錢給付5 萬元後，始得將證人丁○○送醫救治一
      情，已經證人即被害人甲○○證述如前，顯見被告己○○
      係利用證人即被害人甲○○基於對證人即被害人丁○○親
      情關係，畏懼不予允諾無法及時將證人丁○○就醫影響傷
      勢等心理，另行起意而藉詞向證人即被害人甲○○索取5
      萬元至明。又證人辛○○應被告己○○要求到場說明關於
      證人丁○○與被告己○○間之借貸關係時，被告庚○○、
      陳俊雄均有在場一情，業經證人辛○○證述明確（見本院
      訴字第230 號卷第194 頁），而被告陳俊雄當時不僅在場
      ，且知悉證人即被害人甲○○係與被告己○○一同出門取
      款一情，亦經證人即被害人甲○○證述綦祥（見他字第
      719 號卷第26頁），再者被告庚○○及陳俊雄均不曾表示
      被告己○○究竟有何索討之憑據，是被告庚○○及陳俊雄
      對於被告己○○係藉詞向證人即被害人甲○○索取財物一
      情應有認識，其2 人既均在場，在證人丁○○已受傷在地
      ，且無法確定被告己○○確實對於證人丁○○有5 萬元債
      權之合法權源之情況下，不僅未阻止被告己○○藉詞向證
      人即被害人甲○○索討5 萬元之舉，亦未主動將證人丁○○送醫救治，被告陳俊雄並於知悉被告己○○係與證人即
      被害人甲○○前往土地公廟取款之情況下，竟亦隨同前往
      ，進而搭載證人丙○○至郵局領錢，參與整個索取財物過
      程；而被告庚○○則夥同甲男在自宅客廳看顧證人即被害
      人丁○○，至被告己○○成功取款後與證人即被害人甲○○一同返回時，始讓證人即被害人甲○○將證人即被害人
      丁○○帶走並送醫，是被告庚○○及陳俊雄均難就被告己○○藉詞向證人即被害人甲○○索取財物一事推諉卸責，
      其2人 所辯均不足採信。
  ５、綜上所述，被告庚○○、己○○及陳俊雄所辯均無足採。
      被告庚○○、己○○、陳俊雄及甲男等4 人，明知被告己○○對於證人丁○○並不具有5 萬元債權，渠等竟共同乘
      證人丁○○受有前揭傷害之勢，以需給付5 萬元始得將證
      人丁○○送醫此種令證人即被害人甲○○心生畏懼之方法
      向證人即被害人甲○○索取財物之恐嚇取財之犯行，洵堪
      認定，此部分事證明確，應予依法論科。
二、論罪科刑部分
（一）按刑法上恐嚇取財罪之「恐嚇」，固係指以危害通知他人
      ，使該人主觀上生畏怖心之行為，然此危害之通知，並非
      僅限於「將來」，其於「現時」以危害相加者，亦應包括
      在內。因是，恐嚇之手段，並無限制，其以「言語」、「
      文字」為之者無論矣，即使出之以「強暴」、「脅迫」，
      倘被害人尚有相當之意思自由，而在社會一般通念上，猶
      未達於不能抗拒之程度者，仍屬本罪所謂「恐嚇」之範疇
      。至於危害通知之方法，亦無限制，無論明示之言語、文
      字、動作或暗示之危害行為，苟已足使對方理解其意義之
      所在，並足以影響其意思之決定與行動自由者均屬之。再
      刑法上關於財產上犯罪，所定意圖為自己或第三人不法之
      所有之意思條件，即所稱之「不法所有之意圖」，固指久
      缺適法權源，仍圖將財物移入自己實力支配管領下，得為
      使用、收益或處分之情形而言。然該項「不法所有」云者
      ，除係違反法律上之強制或禁止規定者外；其移入自己實
      力支配管領之意圖，違背公共秩序或善良風俗，以及逾越
      通常一般之人得以容忍之程度者，亦包括在內。
（二）就事實欄第四段所示部分，核被告庚○○、己○○及陳俊
      雄以如前揭事實欄第四段所述方式剝奪被害人丁○○之行
      動自由，且以此藉資恫嚇被害人丁○○給付款項，致其心
      生畏懼，惟因被害人丁○○並未應允給付，故未取得任何
      財物而不遂，是其等此部分所為，均係犯刑法第346 條第
      1 項、第3 項之恐嚇取財未遂罪及同法第302 條第1 項之
      妨害自由罪。又就如事實欄第五段所示部分，核被告庚○○、己○○及陳俊雄等人乘被害人丁○○已受傷倒地之勢
      ，向被害人甲○○恫嚇稱如不給付5 萬元則不讓被害人丁○○離開就醫等語，致被害人甲○○心生畏怖，因而電聯
      證人乙○○，進而於上揭時地取得不法財物5 萬元，是渠
      等此部分所為，均係犯刑法第346 條第1 項之恐嚇取財罪
      。
（三）公訴意旨認被告等人所為均係犯刑法第330 條第1 項、第
      321 條第1 項第4 款之結夥三人以上之加重強盜罪等語。
      惟：
  １、按刑法上強盜罪與恐嚇取財之區別，係以被告對被害人施
      用威嚇之程度為準，如其程度足以壓抑被害人意思自由，
      致使不能抗拒而為財物之交付者，為強盜罪，反之如其程
      度尚不足以壓抑被害人之意思自由，被害人並非不能抗拒
      或未達於不能抗拒之程度，其交付財物與否，儘有自由斟
      酌之餘地者，僅應成立恐嚇取財罪，其既遂、未遂之標準
      ，又以被害人是否因恐嚇而心生畏懼及已否交付財物為準
      ，最高法院著有79年度台上字第5023號判決可資參照。又
      按強盜罪之行為人不論係強取他人之物，或係逼令他人交
      付其物，必須與其強制被害人至使不能抗拒之行為具有因
      果關係，方能構成強盜罪，故若行為人客觀上雖有強暴或
      脅迫行為，但被害人之意思自由並未因之喪失，在此狀況
      下，被害人係出於其他動機，竟自動交付其財物，則亦不
      能成立強盜罪。易言之，恐嚇取財與強盜罪，二者就其同
      具有不法得財之意思，及使人交付財物而言，固無異趣，
      但就被害人是否喪失意思自由，不能抗拒言之，前者被害
      人尚有意思自由，後者被害人之意思自由已被壓制，達於
      不能抗拒之程度，故恐嚇取財罪，其恐嚇行為雖不以將來
      之惡害通知為限，即以目前之危害相加，亦屬之。但必其
      強暴、脅迫手段，尚未使被害人達於不能抗拒之程度始可
      ，如其強暴、脅迫行為，已使被害人喪失意思自由，達於
      不能抗拒之程度，即應構成強盜罪，而非恐嚇取財罪。又
      強盜罪與恐嚇取財罪固以被害人是否因被告之加害行為達
      於不能抗拒之程度為其主要區分標準，而審酌此情狀，自
      應以行為當時客觀時、地、人、物等情狀及被害人主觀上
      之意識為斷，此亦有最高法院98年度台上字第4757號裁判
      意旨足資參照。
  ２、查被告庚○○、己○○及陳俊雄於毆打證人即被害人丁○○致受有前揭傷害後，另以需給付5 萬元始得將證人即被
      害人丁○○離去並送醫之方式恐嚇證人即被害人甲○○等
      情，固如前述；然被告己○○在與證人即被害人甲○○談
      及需給付5 萬元款項，證人丁○○方能離開時，被告己○○尚以電話要求證人辛○○到場，要求其說明證人丁○○
      與被告己○○間之借貸關係，俾使證人即被害人甲○○瞭
      解等情，業如前述，則苟被告等人確有強盜他人財物之不
      法犯意，且證人即被害人甲○○確已達不能或難以抗拒之
      程度，其僅有表示同意一途，被告等人又何有再要求證人
      辛○○到場說明之必要？又證人即被害人甲○○自始至終
      未曾遭被告庚○○、己○○及陳俊雄等人對其身體施以暴
      力行為，亦未被限制行動自由，且在其與被告己○○談論
      給付5 萬元一事時，證人丁○○已未再遭受任何毆打攻擊
      等情，亦經證人即被害人甲○○證述在卷（見本院訴字第
      230 號卷第145 頁背面、148 頁、148 頁背面），苟被告
      等人確有使證人即被害人甲○○難以抗拒而強取財物之犯
      意，又為何不採取繼續毆擊證人丁○○，或甚且轉而攻擊
      證人即被害人甲○○之手段，俾能達到壓制證人即被害人
      甲○○之自由意志，使其難以抗拒而同意給付財物之目的
      ？再者，證人即被害人甲○○於警詢時已證稱：我和乙○○電話聯絡時，電話中已有告知他丁○○被人打，需要錢
      才放人等語明確（見偵字第3117號卷第16頁），及證人乙○○於本院審理時亦證述：甲○○有於電話中告知我丁○○被打的事等語在卷（見本院訴字第230 號卷第165 頁背
      面），互核相符，顯見證人即被害人甲○○在與證人乙○○通話時，其尚能基於自由意志而告知證人乙○○有關證
      人丁○○已遭毆打並受傷之情節，倘案發當時證人即被害
      人甲○○確已達喪失意思自由不能抗拒之程度，被告等人
      又豈有可能讓證人甲○○在電話中向證人乙○○告知上情
      ，而讓其等陷於證人乙○○有可能因此會報警處理反致其
      等遭刑事責任訴追之風險？
  ３、綜上，證人即被害人甲○○在應允交付被告己○○5 萬元
      之要求當時，證人辛○○已經在場，且證人乙○○亦已經
      知悉證人丁○○受傷需以錢處理，是以證人即被害人甲○○欲向證人辛○○或乙○○尋求支援尚非不可能，其在知
      悉其有可能獲得奧援之情況下仍同意給付5 萬元，足見其
      意思決定之自由應未完全喪失。而其之所以應允交付不法
      財物5 萬元，係見證人丁○○受傷倒地並流血，因受被告
      己○○恫嚇稱：如不給付5 萬元，即不能將證人即被害人
      丁○○離開就醫等語，方心生畏怖，允諾給付5 萬元，並
      立即以電話和證人乙○○聯絡並要求籌錢，從而尚難認被
      告等人所為已至證人即被害人甲○○無法或難以抗拒之程
      度至明。被告等人所為實與加重強盜罪之構成要件有間，
      公訴意旨認被告等均係犯刑法第330 條第1 項、第321 條
      第1 項第4 款之加重強盜罪，容有未洽，惟其基本事實同
      一，爰依法變更起訴法條，附此敘明。
（四）又被告庚○○、己○○、陳俊雄與甲男等4 人，就上揭如
      事實欄第四段所示犯罪事實及第五段所示犯罪事實部分，
      分別具有犯意聯絡及行為分擔，均為共同正犯。又被告庚○○、己○○及陳俊雄就如事實欄第四段所示部分，係基
      於一個意思決定而為上開妨害自由及恐嚇取財未遂之行為
      ，屬一行為觸犯數罪名之想像競合犯，應依刑法第55條規
      定，從較重之恐嚇取財未遂罪處斷。又被告庚○○、己○○及陳俊雄所犯前揭恐嚇取財未遂罪及恐嚇取財罪等二罪
      間，犯意各別，行為互殊，應予以分論併罰。
（五）又被告庚○○前曾於89年間因贓物案件，經本院於89年12
      月15日以89年度易字第1337號判處有期徒刑6 月，緩刑5
      年，於90年1 月12日確定；又於93年間因偽造私文書等案
      件，經本院於93年4 月22日以92年度易字第52號判處有期
      徒刑1 年10月，於93年5 月17日確定。前開贓物案件宣告
      之緩刑並經本院於93年4 月28日以93年度撤緩字19號裁定
      撤銷，於93年5 月24日確定。嗣上揭案件接續執行，於95
      年1 月11日假釋出監，迄至95年11月10日假釋期滿未經撤
      銷。又被告己○○前曾於93年間，因違反毒品危害防制條
      例案件，經本院於93年7 月30日以93年度訴字第239 號就
      施用第一級毒品部分判處有期徒刑7 月，就施用第二級毒
      品部分判處有期徒刑5 月，應執行有期徒刑10月，於93年
      9 月13日確定；其又於94年間，因違反毒品危害防制條例
      案件，經本院於94年3 月24日以94年度竹北簡字第71號判
      處有期徒刑5 月，於94年4 月11日確定；其又於95年間，
      因違反毒品危害防制條例案件，經本院於95年8 月18日以
      95年度訴字第544 號就施用第一級毒品部分判處有期徒刑
      9 月，就施用第二級毒品部分判處有期徒刑6 月，應執行
      有期徒刑1 年1 月，於95年8 月28日確定，復經本院於96
      年7 月27日以96年度聲減字567 號裁定就施用第一級毒品
      部分減為有期徒刑4 月又15日，就施用第二級毒品部分減
      為有期徒刑3 月，應執行有期徒刑6 月又15日確定。嗣上
      揭案件接續執行，於95年1 月20日刑期開始起算，並於96
      年9 月22日縮短刑期執行完畢。又被告陳俊雄前曾於94年
      間，因贓物案件，經本院於94年3 月7 日以94年度竹東簡
      字第24號判處有期徒刑5 月，於94年3 月28日確定；其又
      於94年間，因違反毒品危害防制條例案件，經本院於94年
      9 月26日以94年度易字第284 號判處有期徒刑10 月 ，於
      94年10月11日確定；其又於94年間，因竊盜案件，經本院
      於94年9 月30日以94年度易字第544 號判處有期徒刑1 年
      2 月，於94年10月24日確定。而前揭違反毒品危害防制條
      例案件及竊盜案件部分，經本院於95年1 月3 日以95年度
      聲字第5 號裁定應執行有期徒刑1 年10月確定。嗣上揭案
      件接續執行，於96年5 月24日假釋出監，其保護管束期間
      原應至96年9 月26日始行屆滿，惟依96年7 月16日生效施
      行之中華民國九十六年罪犯減刑條例第2 條第2 項前段規
      定，其所犯之上揭本院94年度易字第284 號違反毒品危害
      防制條例案件及上開本院94年度易字第544 號竊盜案件，
      均應視為已依同條例第2條第1項第3款之規定減其宣告刑
      ，意即上揭違反毒品危害防制條例案件部分減為有期徒刑
      5月，上開竊盜案件部分減為有期徒刑7月，從而其原處之
      刑期經減刑後已無殘餘刑期，其假釋已期滿未經撤銷，視
      為執行完畢等情，有臺灣高等法院被告前案紀錄表及臺灣
      新竹地方法院檢察署刑案資料查註紀錄表各3份在卷可稽
      （見本院訴字第230號卷第4至13頁、訴字第231號卷第5至
      16頁、偵字第3787號前案資料表卷宗第3至11頁、偵字第
      3117號卷第1至7頁、13至15頁），且經本院調取臺灣新竹
      地方法院檢察署96年度檢聲減釋字第9號執行卷宗核閱無
      誤，被告庚○○、己○○及陳俊雄等3人於前案有期徒刑
      執行完畢後5年內故意再犯本案，均為累犯，應分別依刑
      法第47條第1項之規定均加重其刑。又被告庚○○、己○○及陳俊雄所犯如事實欄第四段所示之犯行，其等雖已著
      手於恐嚇取財行為之實施，惟未生取得他人財物之結果，
      其犯罪尚屬未遂，爰依刑法第26條前段之規定，按既遂犯
      之刑度減輕其刑，並依法先加後減之。
（六）爰審酌被告庚○○、己○○及陳俊雄等人不思以正當合法
      途徑獲財物，竟以前揭傷害及剝奪他人行動自由等手段，
      恐嚇被害人丁○○，惟並未取得任何財物；及以不給付款
      項即不讓被害人丁○○離開就醫之言語恫嚇被害人甲○○
      並因之取得5 萬元之不法財物等犯罪手段、情節、目的、
      被害人丁○○所受傷害情形非輕、被剝奪行動自由之時間
      長短、被告等人無法自被害人丁○○處取得任何款項，轉
      而向和渠等並無關係之被害人甲○○恐嚇以取得財物、獲
      取不法財物之金額為5 萬元、被告等人之行為分擔程度及
      被告陳俊雄並未分得任何財物、被告等人犯後雖與被害人
      丁○○達成和解，並已給付和解金5 萬元等情，有和解書
      及證人丁○○所立之切結書各1 份在卷足憑（見本院訴字
      第230 號卷第55、326 頁），然被告等人均僅坦承部分犯
      行，態度並非良好等一切情狀，分別量處如主文所示之刑
      ，並均定應執行刑，以資懲儆。
（七）按共同正犯因相互間利用他人之行為，以遂行其犯意之實
      現，本於責任共同之原則，有關沒收部分，對於共犯間供
      犯罪所用之物，自均應為沒收之諭知，有最高法院86年度
      臺上字第6278號判決、89年度臺上字第6946號判決足資參
      照。查扣案之鐵條1 支、帆布椅1 張及鐵撬1 支等物，均
      係被告庚○○、己○○及陳俊雄分別用以為事實欄第四段
      所示犯行之物，已如前述，且帆布椅係被告庚○○所有，
      鐵條及鐵撬均係被告己○○所有等情，分別經被告庚○○
      及己○○供承在卷（見偵字3117號卷第11頁、本院訴字第
      230 號卷第261 頁背面），本於共同正犯責任共同之原則
      ，均應依刑法第38條第1 項第2 款之規定宣告沒收。
三、不另為不受理之諭知
    公訴意旨認被告庚○○、己○○及陳俊雄前開毆打被害人丁○○成傷之行為尚另涉犯刑法第277 條第1 項之傷害罪嫌等
    語，惟此業據證人丁○○於本院審理時具狀撤回此部分告訴
    等情，有刑事撤回告訴聲請狀1 份在卷足憑（見本院訴字第
    230 號卷第54頁），此部分既經撤回告訴，本應依刑事訴訟
    法第303 條第3 款之規定諭知不受理，惟因此部分與前開有
    罪部分具有想像競合犯之裁判上一罪關係，爰不另為不受理
    判決之諭知，附此敘明。
據上論斷，應依刑事訴訟法第299 條第1 項前段、第300 條，刑
法第28條、第346 條第1 項、第3 項、第47條第1 項、第25條、
第51條第5 款、第38條第1 項第2 款，刑法施行法第1 條之1 第
1 項、第2 項前段，判決如主文。
本案經檢察官洪裕翔到庭執行職務。
中    華    民    國    99    年    7     月    30    日
                  刑事第三庭    審判長法  官    楊惠芬
                                      法  官    林昌義
                                      法  官    林哲瑜
以上正本證明與原本無異。
如不服本判決應於收受判決後10日內向本院提出上訴書狀，並應
敘述具體理由。其未敘述上訴理由者，應於上訴期間屆滿後20日
內向本院補提理由書(均須按他造當事人之人數附繕本)「切勿逕
送上級法院」。
中    華    民    國    99    年    7     月    30    日
                                      書記官    鍾佩芳
附錄論罪科刑法條：
刑法第346條
意圖為自己或第三人不法之所有，以恐嚇使人將本人或第三人之
物交付者，處六月以上五年以下有期徒刑，得併科一千元以下罰
金。
以前項方法得財產上不法之利益，或使第三人得之者，亦同。
前二項之未遂犯罰之。
刑法第302條第1項
私行拘禁或以其他非法方法，剝奪人之行動自由者，處五年以下
有期徒刑、拘役或三百元以下罰金。

司法院資訊處製作；財團法人民間司法改革基金會備份。
